臺灣高等法院刑事判決　　　　　　　　　　　　　93年度上訴字第2117號
　　上　訴　人
　　即　被　告　甲○○
上列上訴人因毒品危害防制條例案件，不服臺灣板橋地方法院93
年度訴字第48號，中華民國93年6 月17日第一審判決（起訴案號
：臺灣板橋地方法院檢察署92年度毒偵字第3637號、92年度毒偵
字第3765號），提起上訴，本院判決如下：
    主  文
上訴駁回。
    事實及理由
一、本案經本院審理結果，認第一審以上訴人即被告甲○○，連
    續犯毒品危害防制條例第十條第一項之施用第一級毒品罪、
    及第二項施用第二級毒品罪罪，分別判處有期徒刑十月、四
    月，並定應執行有期徒刑一年，及扣案之第二級毒品安非他
    命三小包（淨重一點八公克、零點四公克、零點三公克）沒
    收銷燬之，扣案之安非他命吸食器三組沒收。認事用法及量
    刑均無不當，應予維持，並引用第一審判決書記載之事實、
    證據及理由（如附件）。
二、被告具狀上訴，惟未具理由，傳未到庭陳述，僅憑狀空言指
    稱不服原判決，為無理由，應予駁回。
三、被告經合法傳喚，無正當理由不到庭，爰不待其陳述逕行判
    決。
據上論結，應依刑事訴訟法第373 條、第368 條、第371 條，判
決如主文。
本案經檢察官沈世箴到庭執行職務。
中　　華　　民　　國　　94　　年　　1 　　月　　20　　日
                  刑事第19庭 審判長法  官  葉騰瑞
                                   法  官  劉壽嵩
                                   法  官  魏新國
以上正本證明與原本無異。
施用第一級毒品部分如不服本判決應於收受送達後十日內向本院
提出上訴書狀，其未敘述上訴之理由者並得於提起上訴後十日內
向本院補提理由書（均須按他造當事人之人數附繕本）。
施用第二級毒品部分不得上訴。
                                   書記官  陳秋雄
中　　華　　民　　國　　94　　年　　1 　　月　　20　　日
附件
臺灣板橋地方法刑事判決　　　      　九十三年度訴字第48號
    公  訴  人  臺灣板橋地方法院檢察署檢察官
    被      告  甲○○  男32歲（民國○○年○月○○日生）
                        住臺北縣五股鄉○○路○段27巷149號
                        身分證統一編號：Ｚ000000000號
                        〔現於臺灣臺北看守所羈押中〕
右列被告因違反毒品危害防制條例案件，經檢察官提起公訴（起
訴案號：92年度毒偵字第3637號、92年度毒偵字第第3765號），
本院合議庭評決由受命法官獨任進行簡式審判程序，本院判決如
左：
    主  文
甲○○連續施用第壹級毒品，累犯，處有期徒刑壹拾月；又連續
施用第貳級毒品，累犯，處有期徒刑肆月，扣案第貳級毒品安非
他命參小包〔淨重壹點捌公克、零點肆公克、零點參公克〕，沒
收銷燬之，扣案安非他命吸食器參組，沒收；應執行有期徒刑壹
年，扣案第貳級毒品安非他命參小包〔淨重壹點捌公克、零點肆
公克、零點參公克〕，沒收銷燬之，扣案安非他命吸食器參組，
沒收。
    事  實
壹、甲○○前於〔一〕民國〔下同〕八十六年間，因竊盜案〔臺
    灣板橋地方法院檢察署八十六年度偵字第一八七四九號〕，
    經本院判處有期徒刑伍月，確定後入監服刑，嗣於八十八年
    三月二十三日執行完畢出監。〔二〕八十九年間，因竊盜案
    〔臺灣臺北地方法院檢察署八十九年度偵字第八五０二號〕
    ，經臺灣高等法院判處有期徒刑捌月確定。復於九十年間，
    因違反毒品危害防制條例案〔臺灣板橋地方法院檢察署九十
    年度毒偵緝字第六二號、第六三號、第六四號、九十年度毒
    偵字第三三二號〕，經本院判處有期徒刑陸月，如易科罰金
    ，以參佰元折算壹日確定。經定其應執行刑有期徒刑壹年〔
    臺灣高等法院九十一年度聲字第六六０號〕，確定後入監服
    刑，嗣於九十一年九月十八日因徒刑執行完畢出監。
貳、甲○○前於八十八年間，因施用毒品案件，經本院以八十八
    年度毒聲字第一三八一號刑事裁定送勒戒處所觀察、勒戒後
    ，認無繼續施用毒品之傾向，業由公訴人於八十八年五月十
    三日以八十八年度偵字第三六八五號處分不起訴確定。復於
    八十九年間因施用第貳級毒品安非他命案件〔臺灣板橋地方
    法院檢察署九十年度毒偵緝字第六二號、第六三號、第六四
    號、九十年度毒偵字第三三二號〕，經依本院八十九年度毒
    聲字第三九０五號刑事裁定送觀察、勒戒後，認有繼續施用
    毒品之傾向，再經本院以九十年度毒聲字第六一四號刑事裁
    定令入戒治處所施以強制戒治壹年，未見悔悟，復〔一〕基
    於施用第壹級毒品海洛因之概括犯意，自九十二年九月十七
    日上午起至九十三年五月十七日上午止〔九十二年十一月五
    日至九十三年一月九日在臺北看守所附設勒戒所、臺北戒治
    所接受觀察、勒戒及強制戒治之期間除外〕，在臺北縣三重
    市○○○路三四八號五樓頂樓加蓋之友人住處，約以一天施
    用壹次之頻率，連續施用第壹級毒品海洛因多次。〔二〕基
    於施用第貳級毒品安非他命之概括犯意，自九十二年九月十
    七日上午起至九十三年五月十七日上午止〔九十二年十一月
    五日至九十三年一月九日在臺北看守所附設勒戒所、臺北戒
    治所接受觀察、勒戒及強制戒治之期間除外〕，在臺北縣三
    重市○○○路三四八號五樓頂樓加蓋之友人住處，約以一天
    施用壹次之頻率，連續施用第貳級毒品安非他命多次；嗣於
    〔一〕九十二年九月十七日下午六時許，在臺北縣三重市○
    ○路三十號二十五樓Ａ室為警查獲，並扣得第貳級毒品安非
    他命壹小包〔淨重壹點捌公克〕、安非他命吸食器貳組。〔
    二〕九十二年十一月四日晚上九時許，在臺北縣三重市○○
    路一一０號十五樓之十三，為警查獲，並扣得第貳級毒品安
    非他命貳小包〔淨重零點肆公克、零點參公克〕、安非他命
    吸食器壹組。
參、案經臺北縣政府警察局三重分局報請臺灣板橋地方法院檢察
    署檢察官偵查起訴。
    理  由
壹、右揭事實，業據被告坦承不諱〔參見本院九十三年六月三日
    準備程序筆錄、簡式審判筆錄〕，被告到案後，先後經警採
    集其尿液檢體『貳次』〔檢體編號：0000000000
    0號、５４號〕，送驗後檢驗結果均呈鴉片類〔嗎啡、可待
    因〕陽性反應、安非他命類〔安非他命、甲基安非他命〕陽
    性反應，此有臺北縣政府警察局三重分局查獲煙、麻案件被
    移送者姓名、代碼對照表、臺灣檢驗科技股份有限公司出具
    之「濫用藥物尿液檢驗報告」〔檢體編號：0000000
    0000號〕、臺北縣政府警察局三重分局出具之『姓名及
    編號對照表』、臺灣檢驗科技股份有限公司出具之「濫用藥
    物尿液檢驗報告」〔檢體編號：５４號〕各壹紙足憑〔附臺
    灣板橋地方法院檢察署九十二年度偵字第一七八九七號卷第
    二三頁、第三九頁、九十二年度毒偵字第三六三七號卷第一
    二頁、第五六頁〕，復有扣案如事實欄所示物品足佐。扣案
    安非他命，確含第貳級毒品安非他命成份，並有臺北縣政府
    警察局三重分局查獲涉嫌毒品危害防制條例毒品初步鑑驗報
    告單二紙足參〔附臺灣板橋地方法院檢察署九十二年度偵字
    第一七八九七號卷第二二頁、九十二年度毒偵字第三六三七
    號卷第一三頁〕。凡此情節，堪認被告之自白與事實相符，
    足為認定右開事實之依據；此外，復有臺灣板橋地方法院檢
    察署八十八年度偵字第三六八五號不起訴處分書、本院九十
    年度易字第一二四七號刑事判決〔附臺灣板橋地方法院檢察
    署九十二年度偵字第一七八九七號卷第四０頁、第四三至四
    五頁〕足佐；本件事證明確，被告之右開犯行，堪予認定。
貳、核被告所為，係犯毒品危害防制條例第十條第一項之施用第
    壹級毒品罪及同條第二項之施用第貳級毒品罪。其於施用第
    壹級毒品前，持有第壹級毒品海洛因之低度行為，施用第貳
    級毒品前、後，持有第貳級毒品安非他命之低度行為，依序
    為施用第壹級毒品、施用第貳級毒品之高度行為所收，均不
    另論罪。其先後施用第壹級毒品海洛因、先後施用第貳級毒
    品安非他命之犯行，均時間緊接，犯罪構成要件相同，顯均
    係基於概括之犯意反覆為之，依連續犯之規定，依序論以施
    用第壹級毒品、施用第貳級毒品罪，並均加重其刑；被告自
    九十三年一月十日起至九十三年五月十七日上午止所犯施用
    第壹級毒品、第貳級毒品犯行，起訴書雖未敘及，惟與起訴
    部份，有連續犯之裁判上一罪之關係，為起訴效力所及，本
    院自得併予審究；所犯施用第壹級毒品罪、施用第貳級毒品
    罪，犯意各別，構成要件互殊，應予分論併罰。被告曾犯事
    實欄壹所示竊盜、違反毒品危害防制條例等罪，經法院判處
    罪、刑確定，先後於八十八年三月二十三日、九十一年九月
    十八日執行完畢出監，此有刑案資料查註紀錄表附偵查卷、
    臺灣高等法院被告全國前案紀錄表附本院卷足參，伍年之內
    再犯有期徒刑以上之本罪，依累犯之規定遞加重其刑。爰審
    酌被告犯罪之動機、目的、所致危害，暨犯罪後態度等一切
    情狀，分別量處如主文所示之刑，並定其應執行之刑。扣案
    第貳級毒品安非他命參小包〔淨重壹點捌公克、零點肆公克
    、零點參公克〕，係查獲之毒品，不問屬於犯人與否，均依
    法沒收銷毀之，扣案安非他命吸食器參組係被告所有供其犯
    本罪所用之物，業經其於本院審理時供明在卷，併予宣告沒
    收。
據上論斷，應依刑事訴訟法第273 條之1 第1 項、第條第1 項前
段，毒品危害防制條例第10條第1 項、第2 項、第18條第1 項前
段，刑法第11條前段、第56條、第47條、第38條第1 項第2 款、
第51條第5款，判決如主文。
本案經檢察官王家春到庭執行職務。
中　　華　　民　　國　  93　　年　  6 　 月　　17   　日
              臺灣板橋地方法院刑事第七庭
                              法  官  陳  福  來
右正本證明與原本無異。
如不服本判決，應於判決送達後十日內，向本院提出上訴狀。
                              書記官  林  兆  嘉
中　　華　　民　  國　  93　　年　  6    月      17　 日
附錄本案論罪科刑法條全文：
現行毒品危害防制條例第十條：
施用第一級毒品者，處六月以上五年以下有期徒刑。
施用第二級毒品者，處三年以下有期徒刑。
